【裁判字號】    89,上更(一),157
【裁判日期】    890516
【裁判案由】    懲治走私條例等
【裁判全文】
臺灣高等法院刑事判決                  八十九年度上更(一)字第一五七號
    上  訴  人  臺灣士林地方法院檢察署檢察官
    上  訴  人
    即  被  告  戊○○
    上  訴  人
    即  被  告  壬○○
    上  訴  人  乙○○
    即  被  告
    選任辯護人  朱增祥
    上  訴  人
    即  被  告  丁○○
    上  訴  人
    即  被  告  癸○○
    選任辯護人  趙國生
    上  訴  人
    即  被  告  辛○○
右上訴人因被告等違反懲治走私條例等案件，不服臺灣士林地方法院八十六年度訴字
第四二三號，中華民國八十七年八月二十六日第一審判決（起訴案號：臺灣士林地方
法院檢察署八十五年度偵字第九四五九、九五九一號，八十六年度偵字第一二一號）
提起上訴，經判決後，由最高法院發回原審，本院判決如左：
    主      文
原判決關於壬○○、偽造文書部分及戊○○、乙○○、丁○○、癸○○、辛○○部分
，均撤銷。
戊○○共同偽造私文書，足以生損害於他人，處有期徒刑壹年。扣案附表一、二及附
表三編號二、三）所載之物，均沒收。
壬○○共同偽造私文書，足以生損害於他人，累犯，處有期徒刑壹年。扣案附表一及
二所載之物，均沒收。
乙○○、丁○○、癸○○、辛○○共同運送私運管制物品進口逾公告數額之走私物品
，各處有期徒刑拾月。扣案附表三編號二、三所載之物，均沒收。
    事      實
一、戊○○（綽號醜仙）於民國（以下同）八十四年間，因違反懲治走私條例案件，
    經臺灣士林分方法院判處有期徒刑六月緩刑四年、同年六月十六日確定，本案發
    生時，尚在緩刑期間。辛○○於八十三年間，因違反懲治走私條例案件，經臺灣
    士林分方法院判處有期徒刑六月緩刑二年，於八十三年十二月四日確定，於本案
    發生時，亦在緩刑中；壬○○（自稱陳仔、陳先生）於八十四年間，因誣告案件
    ，經臺灣板橋地方法院判處有期徒刑三月，於八十四年九月十二日易科罰金執行
    完畢，均不知悔改警惕。復與乙○○、丁○○、癸○○、己○○、庚○○、及林
    國長（綽號芳仔、澎仔，原審通緝中）等人，分別共犯懲治走私條例等罪，其事
    實如左：
  (一)戊○○、壬○○、林國許、己○○、庚○○（以上二人另判決確定）部分（此部
    分以下簡第一案）：
    戊○○、壬○○與林國長等三人共同基於運送走私大陸酒再予調製假酒銷售圖利
    之概括犯意聯絡，於八十五年九月初，以每月新台幣（下同）三萬元之代價僱用
    己○○、庚○○二人，由戊○○載同林國長、己○○、庚○○等人，先自高速公
    路台中王田交流道成功嶺附近某倉庫內，運送他人走私進口之散裝大陸貴州醇酒
    計一萬四千六百三十公升（完稅價格一、０七八、八一六．二元），至台北縣瑞
    芳鎮○○路一三九號裕琦農產實業有限公司工廠之倉庫存放。數日後（即中秋節
    前幾天），再將其中三千公升即一五０桶及分裝機器，搬運至台北市○○區○○
    街二四四巷十四號一樓及地下室內。並從台北縣三重市某紙器廠取得戊○○、壬○○與林國長等三人囑不知情之該廠印製之如附表一編號三至十二與編號十四至
    十八之貴州醇標籤與酒霸王大標籤，上印有進口商：鴻和貿易有限公司與台灣省
    菸酒公賣局（以下簡稱公賣局）進口酒類專賣憑證六四七一二七等包裝物，足以
    生損害於鴻和貿易有限公司及台灣省菸洒公賣局之權益，又從林口警官學校附近
    某倉庫搬運空酒瓶至該處，在該處由己○○、庚○○等人將貴州醇標籤背面蓋上
    日期戳後貼在酒瓶上，以便分裝製造假「酒霸王」及假「貴州醇」酒販售圖利，
    嗣經己○○、庚○○等在該處製造假酒，即以蒸餾水稀釋真酒，再以化學原料調
    味，過瀘後用半自動電子式液體充填機裝瓶，封瓶器包裝，每二十一瓶為一箱，
    製作一、二十箱，經林國長、壬○○等試驗醇度不佳，又重新拆封倒回桶內而製
    造未遂。嗣經法務部台北縣調查站人員於八十五年十月七日，在台北市○○區○○街二四四巷十四號一樓及地下室內搜索，查獲上開大陸酒（貴州醇）三千公升
    （扣存於公賣局板橋分局），並扣得如附表一所示之：散裝貴州醇酒一五０桶，
    每桶二十公升，三千公升（扣存於公賣局板橋分局）、貴州醇酒瓶四五００支、
    貴州醇標籤（一般）二箱、貴州醇標籤（雷射）一包、貴州醇吊牌一包、貴州醇
    瓶蓋三箱、貴州醇0595條碼一袋、貴州醇衛生標準與實測數據表一袋、貴州醇內
    包裝紙盒二三箱、貴州醇外包裝紙箱三００個每箱裝二十一瓶、貴州醇封箱膠帶
    一箱、貴州醇塑膠袋五箱、酒霸王瓶一萬支、酒霸王大標籤三箱（上印有公賣局
    進口專賣憑證0000000及進口商鴻和貿易有限公司）酒霸王標籤三箱、酒
    霸王圓形標籤一包、酒霸王瓶蓋三四箱、酒霸王外包裝紙箱九五０個、日期章戳
    一枚、半自動電子式液體充填機一台、封瓶器二台、不鏽鋼調酒桶二個、調酒原
    料一箱、調酒量杯一個、調酒量管二個、比重器五隻、調酒配方一紙、蒸餾水四
    六瓶等物（扣存於台北市○○區○○街二四四巷十四號地下室）；並循線於翌（
    八）日前往台北縣瑞芳縣頂坪路一三九號倉庫內查獲其中之一萬一千六百三十公
    升貴州醇酒（扣存於公賣局基隆分局）連同前開被查獲三千公升，共計一萬四千
    六百三十公升，完稅價格一、０七八、八一六．二元。
  (二)戊○○、林國長、乙○○、丁○○、癸○○、辛○○部分（以下簡稱第二案）：
    戊○○、林國長二人仍基於上開運送走私大陸酒之概括犯意，與乙○○、丁○○
    、癸○○、辛○○等人，基於共同之犯意聯絡，於八十五年九月初（起訴書誤為
    八月間），由戊○○、林國長至高雄購買「江豪九十九號」漁船（以不知情之許
    美莉登記為該漁船船主），戊○○之父即丁○○囑癸○○購得抽水馬達與水管放
    在船上，戊○○並購置八個大型白鐵材質水桶（俗稱水塔）由不知情之簡蒼苔協
    助安裝於台北縣金山鄉○○路三十七號住處旁空屋，俾便走私船停泊岸邊抽酒到
    上開白鐵材質水桶內。乙○○熟悉無線性能，操作無線電與漁船聯繫，控制返港
    時機。八十五年九月廿六日丁○○、癸○○及辛○○三人利用該漁船曲高雄駛回
    台北縣金山鄉磺港漁港途中，藉機走私大陸酒，而戊○○、林國長、乙○○等則
    留在金山磺港接應。嗣該船於航行至新竹外海四十海浬處，因風浪致機械故障，
    為另艘大陸船拖至大陸松下港修復。數日後於回程途中至新竹外海十海浬處，遇
    到走私對象之大陸船，乃以五萬五千元（起訴書誤為五萬元）之價格購得大陸酒
    （五糧液酒）八千九百公斤，裝於船上後艙艙底之水槽庫，另部分置於油槽內者
    係未割開包裝。經由乙○○與船上之癸○○以無線電密切聯繫，伺機於同年十月
    四日上午駛抵金山鄉璜港漁港，其間並由林國長令乙○○去買醋至船上倒灑，以
    減少酒味外溢，俾易通過安全檢查，俟漁船停泊港內緊臨台北縣金山鄉○○路卅
    七號丁○○住處前岸邊。迨翌（五）日凌晨，以抽水馬達及水管將船艙內之大陸
    酒抽送至丁○○住處旁空屋內八只事先備妥大型水塔鐵桶中，因酒味外溢，為法
    務部調查局台北縣調查站會同台北縣警察局金山分局人員查獲，扣得該次走私用
    之抽酒馬達一個、水管二截及已抽送完成存入八只大型水塔鐵桶中之大陸酒共八
    千九百公斤（扣存於公賣局基隆分局，此部分業經基隆關稅局處分沒入，起訴書
    誤為一萬四千八百公斤），完稅價格六、００九、一０二元。
二、案經法務部調查局台北縣調查站及台北縣警察局金山分局移送臺灣士林地方法院
    檢察署檢察官偵查起訴。
    理      由
一、關於被告戊○○、壬○○與己○○、庚○○等事實欄一、(一)之第一案犯罪事實部
    分：
  (一)訊據被告戊○○、壬○○均矢口否認有前開犯行。被告戊○○辯稱：沒有運送去
    私酒類，也沒印製酒類標籤及製造假酒云云。被告壬○○：沒有運送走私酒，也
    不認識其餘被告，本案與之無關云云。
  (二)然查：
    1.右開犯罪事實，業據共同己○○、庚○○分別於法務部調查局人員訊問及偵查
      （見九五九一號偵察卷第三十至三三頁）及原審（原審卷第六九頁）中自白犯
      行：
    、共犯己○○在法務部調查局人員訊問時供承：「今（八十五）年九月初，戊○○至我家，向我表示有批大陸貴州醇酒需要人手幫忙搬運，並要我代為找
        人幫忙，我即通知庚○○一起幫忙搬運，一、二天後戊○○開車載我及庚○○至台中，由王田交流道下高速公路，在成功嶺附近之一倉庫搬運大陸貴州
        醇酒，僱用貨車載運至台北縣瑞芳鎮工業區內某食品加工廠；嗣後戊○○向
        我及庚○○表示，前述貴州醇酒需人分裝，他願以每月三萬元之代價，請我
        等代為分裝，我因一時糊塗即答應了，後因酒味濃烈，乃另找地方並由戊○○載我至台北市○○區○○街二四四巷十四號地下一樓，要我雇車至前述瑞
        芳工業區之食品加工廠將貴州醇酒、酒瓶、及半自動電子式液體充填機、封
        瓶器、不銹鋼調酒桶等物品載運至士林福港街二四四巷十四號，另由我至台
        北縣三重市某紙器工廠載運大陸貴州醇酒之內、外包裝紙盒箱至士林，而貴
        州醇酒之外包裝塑膠袋、標籤、瓶蓋、吊牌等、均由他人直接運至士林交由
        我、庚○○等人分裝，但因試驗階段，所以尚未出貨。另『陳先生』（電話
        是000-000000，按即壬○○）中秋節前一星期左右，要我至桃園縣龜山鄉長
        庚醫院附近之某貨櫃場載運酒霸王酒瓶約七、八十箱左右至士林，十月四日
        復載運三十八箱酒霸王酒瓶；而扣案之蒸餾水、標籤、吊牌、酒瓶、瓶蓋、
        內外包裝等等，均是用來分裝酒霸王酒及稀釋貴州醇酒之用，首先在不銹鋼
        調酒桶加入蒸餾水及貴州醇酒稀釋貴州醇酒，另於量杯內依化學配方表調配
        後，加入調酒桶內調味，再經過濾器以半自動電子式液體充填機裝瓶，以封
        瓶器裝入塑膠袋，每廿一瓶裝成一箱；雇我及庚○○的人，除戊○○外，尚
        有陳先生（按即壬○○）及綽號『芳仔』（按即林國長）等人，『芳仔』並
        曾交付壹萬元予我，作為我及庚○○之飯錢」等語（八十五年度偵字第九五
        九一號卷第十二至十四頁參照）。又調查員提示被告壬○○口卡供其指認時
        稱：「此人我認識，他是僱用我在士林福港街進行貴州醇酒分裝的老闆之一
        ，但他自稱『陳先生』，我不知其本名；『醜仙』戊○○只有在第一次載我
        到現場（士林福港街）過一次，『澎仔』（即林國長）自八十五年九月初至
        十月七日被查獲時約去過二、三次，『陳先生』則較常到福港街的現場，『
        澎仔』到現場主要是看貴州醇及酒霸王的酒瓶粘貼標籤的情形，『陳先生』
        來現場期間除了看工作進行情形外，亦曾叫我到林口載酒霸王酒的酒瓶及到
        蘆洲載運裝私酒的紙箱」等語（見同卷第四一至四三頁參照）。
    、共犯庚○○於法務部調查局訊問坦承：「戊○○僱用我與己○○到台中搬運
        大陸貴州醇酒至台北，本人記得在廿幾天前，己○○帶我至金山磺港『醜仙
        』（即戊○○）家中，說有工作可以讓我做，當時『醜仙』即告訴我與己○○要僱用我們作大陸酒的分裝工作，每月三萬元供吃住，經本人答應後當天
        下午即由『醜仙』開他那部白色轎車載我及己○○及另一名綽號『澎仔』（
        按即林國長）到台中王田交流道成功嶺附近的一個倉庫載酒，先在王田交流
        道附近找一輛大型貨車回頭車，該倉庫先進行裝載，因載不下，等到第二天
        再由我等到大馬路邊叫另二部貨車（一大一中）來裝載，二台大的貨車都是
        載已經裝好的貴州醇酒約三百桶，另一部中型貨車載水塔式的，等到第二天
        上午再出發到瑞芳工業區的做花生及卡里卡里食品加工廠；到了瑞芳工業區
        該食品加工廠後己是下午，該工廠還在上班，經由『醜仙』、『澎仔』、及
        一名陳姓男子（按即壬○○）及該工廠老闆討論後，我等則開始將載上來的
        裝貴州醇酒一桶一桶的搬運到該工廠的廠房內側，分二間廠房放置；因為工
        廠老闆不要讓我們在那裡製造分裝，後來『醜仙』說他又在士林找到地方，
        才又通知我與己○○上班，並到瑞芳工業區把放置在工廠二間廠房中的一間
        廠房放置的貴州醇酒與水塔及分裝製造酒的機器搬到士林進行分裝、貼標籤
        ；我的工作大部分都是在貴州醇的空瓶子上面貼上貴州醇註冊商標標籤，並
        在該標籤背面蓋上製造日期，貼優質產品標籤之工作，亦有一次與己○○到
        林口警官學校旁邊一倉庫載運酒霸王之空瓶；平常除我與己○○外，尚有『
        醜仙』戊○○、『澎仔』特徵為胖胖的壯壯的，約一百七十幾公分高（按即
        林國長）、『陳仔』特徵為瘦瘦的小小的，三十餘歲，戴眼鏡（按即壬○○
        ）等人；有一天『澎仔』、『陳仔』一起到士林工廠地下室與己○○共同將
        貴州醇酒以裝填機裝填，並加以封瓶，再由我裝箱，好像裝了一、二十箱（
        每箱廿一瓶左右），『澎仔』、『陳仔』有拿幾瓶出去嚐試，當天即又回來
        說此次分裝製造失敗，並要我們將已裝填封瓶好的這些一、二十箱貴州醇，
        重新拆封倒回酒桶，之後迄今則未再裝填；我到現在只有領到第一個月的薪
        水三萬元而已」等語（見同上卷第五至九頁參照）。
    2.被告戊○○雖辯稱本件其未參與，於原審前辯稱：要己○○去烏日載的以為是
      工業酒精，是「澎仔」（林國長）託其找人搬運云云。然已判決確定之共犯己○○、庚○○二人，業已供明被告戊○○向其二人表示有批大陸貴州醇酒需要
      人手幫忙搬運至台北縣瑞芳鎮工業區內之食品加工廠，並經由「醜仙」（戊○○）、「澎仔」（林國長）、及「陳先生」（謝宏志）與該工廠老闆討論，將
      該批貴州醇酒一桶一桶搬運到該工廠廠房內。嗣後前述貴州醇酒需人分裝，以
      每月三萬元之代價，請己○○、庚○○等代為分裝，後又另找地方並由戊○○
      載渠等至台北市○○區○○街二四四巷十四號地下一樓分裝製造假酒，平常除
      庚○○、己○○外，尚有「醜仙」戊○○、「澎仔」、「陳仔」等人等情。
    3.被告壬○○之妻證人曾淑燕，在法務部調查局人員訊問時稱：「壬○○告訴我
      『澎仔』（本名林國長）打電話給他說出事了，要他先出國去避一避，怕有事
      情會牽連到他；壬○○在十月（八十五年）初，匆促出國，後來他從大陸打電
      話回台灣給我時有提到己○○及庚○○二人在士林某處走私貴州醇的分裝工廠
      被調查局人員查獲，我才知道所謂的出事是怎麼一回事；因為我先生與『澎仔
      』二人，在士林那個分裝工廠被查獲前，經常到工廠走動，而該分裝工廠所走
      私的貴州醇酒又係『澎仔』與我先生所提供之資金所購買的，所以被查獲後，
      為了怕會被牽連，所以我先生就先出國去避一避；我知道壬○○於八十五年八
      月七日，曾叫本公司的小妹楊素娥到合作金庫長安支庫電匯新台幣壹佰萬元予
      『澎仔』的太太江慧玲（並提出八十五年八月七日匯款回條聯影本附卷）；壬○○在前一陣子，曾告訴我，如果有人打電話來要找一位『陳先生』的就是找
      他（指壬○○）；我及我先生自五、六年前認識『澎仔』時即知他叫林國長，
      稱『澎仔』反而是後來才聽人家叫他『澎仔』」等語。又於警察提示林國長的
      口卡時稱：「提示的口卡與我見過的『澎仔』十分相像，應該沒有錯」等語。
      參諸共犯己○○、庚○○指認林國長口卡確為綽號『澎仔』之人均屬一致。
    4.被告壬○○就其令楊素娥電匯一百萬元與共犯林國長之妻江慧玲，並曾對其妻
      曾淑燕說，如果有人打電話來要找一位「陳先生」的就是找他，又其使用之電
      話中有一支是000-000000號等情，均不否認，而該電話號碼核與共犯己○○所
      稱「陳先生」的電話號碼相符，更可證明己○○在調查局訊問時，指認壬○○
      的口卡亦屬正確無訛。雖壬○○在原審辯稱：「是林國長留下我這電話，叫我
      幫他接再告訴他」云云（八十七年三月十八日筆錄參照），但查林國長之綽號
      為「澎仔」，為己○○等人所悉，自無須再杜撰一「陳先生」的綽號，由此亦
      可見壬○○與林國長在本案關係之密切。另參諸己○○所稱「陳先生」較常去
      士林福港街現場；及庚○○稱有一天「澎仔」、「陳仔」一起到士林工廠地下
      室與己○○共同將貴州醇酒以裝填機裝填，並加以封瓶，再由我裝箱，裝了一
      、二十箱（每箱廿一瓶左右），「澎仔」、「陳仔」有拿幾瓶出去嚐試。與證
      人上開台北縣瑞芳鎮畸裕農產公司工廠負責人謝清叡於法務部調查局訊問時證
      稱：戊○○為與「澎仔」一同向其租用倉庫，一起搬運查獲大陸酒（被告知係
      工業酒精）之人（見九四五九號偵查卷第五三頁至第五六頁）等情，可見謝宏
      志等在審判中所稱互不相識，及對提示林國長之口卡，故作非「澎仔」之供述
      ，及諉稱以為是工業酒精云云，均屬事後串供之詞。故戊○○、謝宏志等與林
      國長及己○○、庚○○等人有共犯關係，已極明確。
    5.證人即鴻和貿易有限公司負責人蔡添於偵查中證稱：「本公司申請酒霸王酒進
      口，獲核發第0000000號專賣憑證，即委請台北市一家印刷廠印製八萬
      五千枚酒霸王酒標籤，然後將標籤寄至日本酒霸王酒廠，由該廠粘貼標籤並加
      封瓶蓋，然後才進口；提示之酒霸王酒標籤，均非本公司所印製，雖然標籤上
      之進口商署名『鴻和貿易有限公司』，但絕非是本公司所印製，因為本公司僅
      印過一次即前述之八萬五千枚，且全部都寄至日本酒廠粘貼於酒瓶上，並均已
      全部進口，不可能會有散張的標籤。另提示之標籤經本人仔細比對，發現其『
      原料』二字與本公司印製之『成份』二字不同，製造地日本的字體亦與本公司
      的字體不同，此外偽造之標籤其專賣憑證之印戳亦比本公司之印戳略大，所以
      不是本公司所印製的」等語（見八十六年度偵字第一二一號卷第五五頁參照）
      。
    6.本件查扣酒霸王酒標籤係屬偽造假品，亦經台灣省菸酒公賣局八十五年十一月
      十九日公業字第四七四０八號函，及該局板橋分局八十五年十月廿一日公板局
      業字第五三七九號函述在案。此外，並有前述在台北市○○區○○街二四四巷
      十四號一樓及地下室查獲之如附表一、二所示之物扣案可稽。且扣押物並經原
      審勘驗明確，有相片二十張與勘驗筆錄可查（見原審卷第二三六頁），復有查
      獲違反臺灣省內菸酒專賣暫行條例案件扣押物品表附卷足憑。
    7.綜上所述，被告戊○○、謝宏志所辯，顯屬卸責之詞，不足採信。渠等罪證明
      確，犯行洵堪認定。
二、關於被告戊○○、丁○○、乙○○、癸○○、辛○○等事實欄一、(二)第二案之之
    犯罪事實部分：
  (一)訊據被告戊○○、乙○○、丁○○、癸○○、辛○○等人均矢口否認有右開犯行
    。被告戊○○辯稱：我並未參此次犯行，只是其父丁○○要我去買水塔，放在家
    門附近，但不知做何用云云。被告乙○○、辛○○均辯稱：是受雇為船員，丁○○是船長，是船長丁○○買酒，我們並未參與云云。被告丁○○辯稱：我們船舶
    從高雄開回磺港途中，在新竹外海四十浬處遇十級風浪，船壞了，被大陸船拖到
    大陸松下港修理，修好後開回來至新竹外海約十浬處，遇四艘大陸船強迫以新台
    幣五萬五千元買他們的五糧液大陸酒，沒有走私的故意云云，被告癸○○辯稱：
    沒有參與走私，至於買水管，馬達是船要抽水用的云云。
  (二)然查：
    1.此部分犯罪事實業經被告丁○○、乙○○、癸○○、辛○○等人分別於法務部
      調察局人員訊問及台北縣警察局金山分局訊問時坦承述在卷：
    、被告乙○○於法務部調查局訊問供稱：「我原不認識『阿芳』（即澎仔林國
        長），是戊○○介紹認識，表示『阿芳』為其老闆，要合夥買船，約於今（
        八十五）年九月間，『阿芳』與戊○○購得江豪九十九號漁船後，曾邀我一
        同搭機前往高雄採購中古引擎；而走私大陸酒之事，是在該船自高雄出港後
        ，『阿芳』向我表示該船要前往走私大陸酒回台。因為我熟悉漁船性能，且
        善於操作漁船無線電，因此『阿芳』要我幫忙掌握該船之行蹤，透過我與該
        船聯繫，提供技術支援，而癸○○於自大陸返航時，亦先以電話與我聯繫，
        我則立即通知戊○○與「阿芳」該船即將返港。八十五年十月四日上午八時
        左右，江豪九十九號停泊在磺港碼頭接受安檢，當時上船的有值班警員及副
        主管，事後江豪九十九號又駛出磺港，停泊在該港出入口附近，我覺得很奇
        怪，就去找戊○○問明原因；我到金山活動中心與戊○○、『阿芳』二人會
        面，問戊○○船為何進來後又開出去？戊○○、『阿芳』當場表示，副主管
        說船上酒味太重，不讓船進港停泊，『阿芳』表示要我去和副主管交涉，我
        們願意給付二十萬元，希望副主管能讓船進港停泊及卸貨，副主管即對我說
        ：船上酒味那麼重，他沒辦法做主，之後戊○○和『阿芳』就在一旁交頭接
        耳，然後指示我去買幾瓶醋，交給戊○○用來倒在江豪九十九號船上掩蓋濃
        烈的酒味。大約在下午三、四點鐘我返回工廠時，就注意到該船已檢查完畢
        ，停泊在戊○○家門前的碼頭邊。據我所知這艘船是『阿芳』買的，買酒錢
        是誰出的我不知道，而這一趟到大陸載運大陸酒是由戊○○負責總聯絡，丁○○、癸○○、辛○○等三人負責到大陸載運。我幫忙做機務聯絡與辦理，
        『阿芳』和戊○○交辦向派出所交涉的事情。在船進港前，我曾在戊○○家
        看到戊○○安裝好八個大水塔，戊○○也告訴我要載酒進來，所以我知道江
        豪九十九號所載的酒是要以馬達抽送儲存在這八個大水塔裡面」等語（見八
        十六年度偵字第一二一號卷第卅六至四十三頁參照）。
    、被告丁○○於警訊供稱：「該船於八十五年九月廿六日十八時許，在高雄港
        出港返回台北縣金山磺港，於九月廿七日下午十三時許，在新竹外海四十海
        浬遇風浪十級，因主機故障，船身破裂向不知名大陸漁船，以新台幣二萬元
        拖至大陸松下港口修復後，回磺港途中在新竹外海十海浬處，有四艘大陸船
        靠近，上船叫我到旁邊商量，強行要我購買私酒，重量約九噸許，我以新台
        幣五萬五千元購買，放置該船後艙艙底；回至磺港後用抽水機及水管抽至倉
      庫蓄水桶，於八十五年十月四日廿一時開始抽至五日凌晨四時；數量為八大
        桶，抽水機放在江豪九十九號船上，船員有我及癸○○、辛○○」等語（見
        八十五年偵字第九四五九號卷第三至四頁參照）。
    、被告癸○○於警訊稱：「大陸酒是以抽水機及水管由本人配合辛○○，自江
        豪九十九號船後艙抽，由丁○○在倉庫裡用管子接至蓄水桶裡；抽水馬達及
        水管是由我去購買的，購後向丁○○報帳」等語（見同上卷第八至十頁參照
        ）。
    、被告辛○○於警訊稱：「在九月廿六日從高雄港駛回時，水艙及油槽都已經
        清洗；當初向他們購買大陸酒時是一包一包的，由大陸人民將其割開注入水
        艙內及油槽內，返港後停靠於磺港港區，再以抽水馬達接管抽出」等語（見
        同卷第十七頁參照）。
    2.本件係經警當場查獲，業據證人即查獲之警察與調查員甲○○、丙○○、莊榮
      材等人於原審證述明確（見原審卷第一四八預至第一五四頁）。核與被告丁○○於警訊時坦承：「第二次與癸○○、辛○○等三人前往看船及委託癸○○購
      買抽水馬達及抽水管。」及被告癸○○於警訊中供稱：「（扣案抽水馬達及水
      管）是我去買得購買後向丁○○報帳」（見九四五九號偵查卷第五頁反面至第
      六頁、第九頁）。證人即受戊○○雇用之水電工簡蒼苔於法務部調查局訊問時
      坦承：「在八十五年九約底十月初，戊○○呼叫我，我到他家協助他安裝八個
      白鐵材質大水桶（俗稱水塔）」（見九五九一號偵查卷第四十五頁）。另證人
      即販賣八個白鐵材質大水桶（俗稱水塔）之水電行負責人吳水朝，在警訊時稱
      ：「是八十五年九月初，有人向我購買八筒白鐵製之水塔，價值三萬零四百元
      」云云（見八十五年偵字第九四五九號卷第一一七頁參照）；同年十二月四日
      在檢察官偵查中陳稱：「大約在八十五年、九月間賣出（八個水塔），（提示
      戊○○口卡，是否他向你買？）是的，差不多是他的樣子」（見九四五九號偵
      查卷第一二三頁反面）等情相符。足見本件被告戊○○等人係有計劃購船，與
      購八個水塔預謀走私大陸酒。至證人吳水朝嗣於於原審訊問時改稱係八十五年
      十月初賣出水塔云云，與其前證不符，顯係事後迴護被告之詞，不足採信。
    3.被告乙○○更審前之選任辯護人具狀稱調查局於訊問被告乙○○時，以若被告
      否認有本件犯行將請法院嚴懲，若配合擬就內容答覆，將可請求法院處較輕之
      刑，並對被告辱罵羞辱，以此不正當方法迫使被告不得不依其擬就答案製作筆
      錄，故被告於法務部調查局之陳述，不得作為被告有罪判決之依據云云。然本
      件係當場查獲走私行為，並有上開事實欄所載之證物扣案，衡情調查局人員無
      必要以選任辯護人所辯之方式，取得被告陳述，況共同被告己○○、許慶坤等
      人均無於調查局訊問時，受有不正方法訊問之陳述，再經本院向調查局函查，
      據該局函覆本件訊問筆錄係依刑事訴訟法規定作成，無辯護人所稱之情事，有
      該局臺北縣調查站八十八年二月四日板肅字第八八０一七０號函在卷可查，是
      辯護人之陳述，尚顯屬無據，而該調查局訊問筆錄於審判中經依法提示被告，
      並經訊問調查，自得做為證據。
    4.被告丁○○等雖稱該批大陸酒是在新竹外海十海浬處，遇到四艘大陸船，強行
      以五萬五千元要其購買云云，然查本件扣案之大陸酒，多達八千九百公斤，有
      合發地磅單二紙及公賣局基隆分局查獲違反臺灣省內菸酒專賣暫行條例案件扣
      押物品表一件在卷可稽。茲被告等竟以五萬五千元之價格予以買入，謂為大陸
      船員強令其購買，顯與情理不符。況船舶在大海中航行，或係商船運貨，或係
      漁船捕漁，各有目的，若非雙方事先約妥，絕無載運私酒在海上找其他船舶強
      行推銷之理，故本件被告等在海上走私，顯係渠等事前規劃聯繫之結果，已極
      灼然。公訴人雖謂被告等係自大陸松下港走私來台，但為被告等堅決否認，因
      無證據認定係自大陸松下港直接走私，自不能以該江豪九十九號漁船曾赴大陸
      維修，而推定本批走私大陸酒係自松下港走私來台。
    5.本件復有查獲如附表三所示之被處分沒入大陸酒與抽水馬達、水管扣案可稽，
      並經原審勘驗明確，有勘驗筆錄與相片四張在卷可查（見原審卷二０八頁）。
      被告戊○○等人係將大陸酒從船上抽至前開住處內預置水塔內，被查獲之情，
      亦有相片十九張可查（見九四五九號偵查卷第六十頁證物袋），編號第十六與
      第十三之相片更明確拍攝被告丁○○指出該船裝酒之處所，是被告戊○○等所
      以上所辯與提出船首相片及證人李建才證稱船頭因浪會受損等，均不足為渠等
      有利之認定。
    6.被告選任辯護人沙洪律師於原審要求勘驗船舶有無暗艙。且查本件查獲時拍攝
      之照片，被告丁○○指出裝酒之位置，該江豪九十九號漁船現已遭不明原因之
      火焚燒不存在，為被告等供述在卷（見本院八十九年三月二十七日訊問筆錄）
      ，自無從履勘。又證人金山分局磺港派出所主管王鴻儐、警員劉德茂證稱：被
      告漁船返港聞到有酒味，但查漁艙水箱都找不到酒，晚上聽到馬達聲，發現有
      水管從漁船上抽酒至旁之水塔內（見本院八十九年三月二十七日訊問筆錄）。
      而被告丁○○等也坦承有運送大陸酒，該酒裝於漁船何處，並不影響其犯罪。
      又被告聲請函查之中央氣象局氣象資料，因被告等人係走私進港被當場查獲，
      且為有預謀計劃之走私行為，不論走私當時氣象資料如何，均無礙被告等人走
      私進港被當場查獲行為之認定。另被告聲請鑑定查扣酒為貴州醇或五糧液，因
      被告等人運送走私之酒價格均逾拾萬元（詳如下述），依懲治走私條例公告管
      制物品項目及其數額兩項所載，均應以管制進出口物品論，是已無再鑑定之必
      要。況被告戊○○等人對第一案與第二案所查扣之酒分別為貴州醇與五糧液，
      均於警訊與原審訊問陳明（見原審卷第六八頁），並無爭執，且互核一致。再
      臺灣省菸酒公賣局基隆分局與板橋分局分別查覆本院以兩岸尚未通商，無法取
      得真品比對，僅能作出成分化驗報告，此有該二分局函與化驗報告在卷可查，
      是應無從鑑定亦無鑑定之必要，且無礙被告等人走私大陸酒犯行之認定。
    7.綜合以上被告所陳，偵查中之自白及查獲情形、扣案證據，足見其等應係共為
      本件走私犯行。再依被告乙○○前開所述，本件走私大陸酒係戊○○負責總聯
      絡，在戊○○家看到戊○○安裝好八個大水塔，他知道江豪九十九號所載的酒
      是要以馬達抽送儲存在這八個大水塔裡面，而在八十五年十月四日上午八時左
      右，江豪九十九號停泊在磺港碼頭接受安檢時，因酒味太重，被告戊○○、及
      「阿芳」如何要他向副主管交涉，如何要他購買幾瓶醋，交由戊○○用來倒在
      江豪九十九號船上掩蓋濃烈的酒味，及戊○○亦自承裝該批大陸酒的八個大水
      桶其購買的等情，與被告乙○○於原審訊問時坦承同往看船並與漁船以無線電
      連繫（見原審卷第一八五頁）前後對照，可見被告戊○○、乙○○、丁○○、
      癸○○、辛○○等人就此部分之走私行為，有共同犯意聯絡及行為之分擔。
三、查中華民國之領海為十二海浬，我台灣人民與大陸人民僅在領海內交換物資，以
    漁船運送進入港口，既非在公海上行為或經他國之轉口港輸入者，當不能與自國
    外進口同論以輸入罪（最高法院七十二年台上字第三八二二號判決參照）。又行
    政院依懲治赤條例第二條第四項所公告之管制物品項目及其數「丁項」，係指：
    「自淪陷區私運物品進入本國自由地區」或「自本國自由地區私運物品前往淪陷
    區」，其所私運之物品，以管制物品論，除屬於「甲項」及「乙項」之物品不限
    數額外，其餘以私運總額由海關比照緝獲時之完稅價格計算，「超過十萬元或重
    量達一千公斤者」，以管制進出口物品論；至於私運大陸淪陷區生產、製造、加
    工等之「匪偽物品」進口，而非逕自大陸淪陷區私運進入台灣地區者，則屬「丙
    項」之管制進口物品，其數額僅限於完稅價格超過十萬元者，並無重量達一千公
    斤者之規定。本件依原判決認定之事實，被告戊○○等人於上開第一案係自高速
    公路台中王田交流道成功嶺附近某倉庫內，運送他人走私進口之散裝大陸貴州醇
    酒；上開第二案係被告戊○○等因其江豪九十九號漁船遭風浪致機械故障，為另
    艘大陸船拖至大陸松下港修復後於回程途中至新竹外海十海浬處，遇到其等走私
    對象之大陸船，乃以五萬五千元之價格購得大陸酒五糧液八千九百公斤，裝於船
    上駛抵金山鄉磺港漁港，於該二案俱非逕自大陸地區私運大陸性製之酒類入境，
    自屬「丙項」之管制進口物品。第一案案之大陸酒確係大陸酒貴州醇，共查獲一
    萬四千六百三十公升，依財政部基隆關稅局驗估處函（見原審卷一一本頁）查獲
    日完稅價格每公升七三點七四元計算，共0000000點二元。第二案之大陸
    酒確係大陸酒五糧液，共查獲八九００公斤（換算為八０一０公升，見原審卷一
    一八頁），依財政部關稅總局八十四年七月五日總驗二(二)字第０九七六號函附表
    換算，五糧液之完稅價格以每０．五公升三七五點一元計算，則為六、００九、
    一０二元，均已逾行政院公布之「懲治走私條例公告管制物品項目及其數額丙項
    規定之十萬元價格，均應以管制進出口物品論。本件第一案被告戊○○、壬○○
    等在本省台中、瑞芳、士林等地運送大陸貴州醇酒在我國境內，第二案被告戊○○、丁○○、乙○○、癸○○、辛○○等在新竹外海十海浬處接駁大陸酒，核屬
    在我國領海之內，非屬公海海域（見原審卷第二二一頁，內政部警政署保安警察
    第七總隊函）。核渠等此部分行為，均係違反懲治走私條例第三條第一項之運送
    走私物品罪。公訴人認被告戊○○、丁○○、乙○○、癸○○、辛○○等關於事
    實欄二第二案所為係犯懲治走私條例第二條第一項之私運管制物品進口罪，尚有
    未洽，此部分起訴法條應予變更。又被告戊○○、壬○○與已判決之己○○、庚○○及通緝中之林國長，就事實欄一、(一)第一案部分，及被告戊○○、丁○○、
    丁○○、癸○○、辛○○與林國長等人就事實欄一、(二)第二案部分，均互有犯意
    聯絡及行為分擔，均為共同正犯。被告戊○○先後兩次走私行為，時間緊接，所
    犯罪名相同，顯係出於概括之犯意反覆為之，為連續犯，應依刑法第五十六條之
    規定以一罪論。又菸酒之商標、包裝紙及其他憑證，非經專賣機關之許可，不得
    印製；未貼專賣憑證之酒類不得販賣，台灣省內菸酒專賣暫行條例第七條第五款
    、第三十條第一項所明定。違反前開規定，應分別依同條例第三十七條第二款、
    第五款規定處斷。而凡由中央頒布之法令，其冠有「臺灣省內」者仍暫予適用於
    臺北市，此一規定業經行政院以五十六年七月六日臺此十六內字第五一二六號令
    決議在案；又司法院三十三年院字第二七一六號解釋雖認專賣憑證為特許證之一
    種，惟台灣省內菸酒專賣暫行條例於民國四十二年七月七日公布施行，依特別法
    優於普通法之則，自應適用後公布施行之特別法。按刑法第二百十條之偽造文書
    ，以無製作權之人製作他人名義之文書為要件（最高法院台上字第一九二號判例
    參照）。本件事實欄一、(一)第一案部分，查扣被告戊○○、壬○○等人偽造之酒
    霸王大標籤上（見九五九一號偵查卷第二一頁），因有「進口商；鴻和貿易有限
    公司與台灣省菸酒公賣局進口酒內專賣憑證六四七一二一」，是應為鴻和貿易有
    限公司名義之私文書與台灣省菸酒公賣局進口酒類專賣憑證，依該標籤即足證明
    係鴻和貿易有限公司經台灣省菸酒公賣局許可進口之酒類之文書，自足生損害於
    鴻和貿易有限公司及台灣省菸酒公賣局之權益，核其等所為，應屬觸犯刑法第二
    百十條之偽造私文書罪及台灣省內菸酒專賣暫行條例第三十七條第二款之印製專
    賣憑證罪與第一款之罪。其等囑不知情之紙器廠印製為間接正犯，被告戊○○、
    壬○○係以一行為同時觸犯二罪名之想像競合犯，並與前述懲治走私條例第三條
    第一項之運送走私物品罪間，有方法結果之牽連關係，應從一重之偽造私文書罪
    處斷。公訴人認被告戊○○等人所為第一案部分，係犯刑法第二百十二條之偽造
    特許證罪嫌，也有未洽，此部分起訴法條亦應變更。又本件假酒尚未製成，製造
    假酒並不處罰未遂犯，且假酒更未銷售，故標籤尚未達於行使之階段，起訴事實
    亦未敘及行使部分，公訴人誤引刑法第二百十六條，附此敘明。本件被告戊○○
    、丁○○、乙○○、癸○○、辛○○等就事實欄一、(二)第二案部分，既以共同走
    私大陸酒營利為目的，而在新竹外海十海浬之台灣省內購入未貼專賣憑證之大陸
    酒，核其所為係又觸犯台灣省內菸酒專賣暫行條例第三十七條第五款之販賣未貼
    專賣憑證之酒類罪，並與前述運送走私物品行為屬一行為觸犯二罪名，為想像競
    合犯，應從一重之運送走私物品罪處斷。被告壬○○八十四年間因誣告案件，經
    台灣板橋地方法院判處有期徒刑三月確定，於八十四年九月十二日易科罰金執行
    完畢，五年以內再犯本件有期徒刑以上之罪，為累犯，應依刑法第四十七條規定
    加重其刑。
四、原審關於被告關於壬○○偽造文書部分及戊○○、乙○○、丁○○、癸○○、辛○○部分予以論罪科刑，固非無見，惟查：(一)、原判決就第一案之扣押物品並未
    明確記載，尚有議論。(二)原審認第一案偽造鴻和貿易有限公司酒霸王酒之標籤一
    批（上印製有台灣省內菸酒專賣局0000000進口酒類專賣憑證）為被告等
    所有，供犯罪所用之物，應依刑法第三十八條第一項第二款宣告沒收之。至第一
    案扣押之製造假酒之其他器物，即半自動電子式液體充填機、調酒原料、調酒配
    方、調酒桶、量杯、量管、封瓶器、比重器、稀釋酒用之蒸餾水、酒瓶、瓶蓋、
    封箱膠帶、貴州醇酒酒瓶、吊牌、條碼、內外包裝紙盒、紙箱等，則認製造假酒
    尚屬未遂而不罰，不宣告沒收，認應由行政機關自行處理云云。惟上開扣押物為
    被告所有且供犯罪預備之物，應刑法第三十八條第一項第二款宣告沒收。(二)、第
    二案於論罪部分，原審漏論共犯林國長。(三)本件被告運送之走私物品，究屬懲治
    走私條例第二山第四項所公告管制物品項目之丙項或丁項，原審疏未認定。且本
    件應屬走私丙項物品，其完稅價格超出千萬元，原審於事實欄亦未記載及認定被
    告運送走私物品之價格，也有未當。(四)上開第二案部分，原審一而認被告等係運
    送走私物品（大陸酒），另又認被告戊○○、林國長、丁○○、癸○○、辛○○
    基於共同走私大陸酒之概括犯意聯絡，亦相互矛盾，自屬無可維持。被告戊○○
    、壬○○、乙○○、丁○○、癸○○、辛○○等人上訴意旨仍執前詞否認犯罪，
    檢察官上訴意旨，認被告戊○○、乙○○、丁○○、癸○○、辛○○等所為係犯
    懲治走私條例第二條之罪，雖均無理由，惟原判決既有可議，自應由本院將原判
    決此部分予以撤銷改判。爰審酌被告戊○○與辛○○曾犯走私罪尚在緩刑中，不
    知悔改，及被告壬○○曾有前案之品性及其等與乙○○、丁○○、癸○○分別為
    第一案與第二案走私大量大陸酒分裝圖利犯罪之動機、目的、手段、因該等酒類
    均未經合法檢驗與科稅，將有礙不特定大眾身心健康與逃漏稅捐之虞之危害及犯
    罪後均飾詞推諉之態度等一切情狀，分別量處被告戊○○與壬○○各有期徒刑壹
    年，被告乙○○、丁○○、癸○○、辛○○各有期徒刑拾月。扣案如附表一與二
    所載之大陸貴州醇酒重量壹萬肆仟陸佰拾公升，應依台灣省內菸酒專賣暫行條
    例第四十條第一款規定沒收之（義務沒收）。另第二案扣案之大陸酒八千九百公
    斤，已經財政部基隆關稅局沒入處分確定，有該局八十七年三月二日基普緝字第
    八七一０一八六六號函附卷足憑，此部分無庸重為沒收之宣告。其餘扣案如附表
    一與二所載之物為被告戊○○等人所有供犯罪所用或預備之物，應依刑法第三十
    八條第一項第二款宣告沒收。
五、據上論斷，應依刑事訴訟法第三百六十九條第一項前段、第三百六十四條、第二
    百九十九條第一項前段、第三百條，懲治走私條例第三條第一項、第十一條，台
    灣省內菸酒專賣暫行條例第三十七條第二款、第五款、第四十條第一款，刑法第
    十一條前段、第二十八條、第五十六條、第二百十條、第五十五條、第四十七條
    、第三十八條第一項第二款，罰金罰鍰提高標準條例第一項前段，判決如主文。
本案經檢察官柯麗鈴到庭執行職務。
中     華     民     國    八十九   年      五        月      十六      日
                            臺灣高等法院刑事第五  庭
                                審判長法  官
                                      法  官
                                      法  官
右正本證明與原本無異。
如不服本判決應於收受送達後十日內向本院提出上訴書狀，其未敘述上訴之理由者並
得於提起上訴後十日內向本院補提理由書（均須按他造當事人之人數附繕本）。
                                      書記官  常  淑  慧
中     華     民     國    八十九   年      五        月     二十三     日
附錄：本案論罪科刑法條全文
刑法第二百十條
偽造、變造私文書，足以生損害於公眾或他人者，處五年以下有期徒刑。
懲治走私條例第三條第一項
運送、銷售或藏匿前條第一項之走私物品者，處五年以下有期徒刑、拘役或科或併科
新台幣九萬元以下罰金。
臺灣省內菸酒專賣暫行條例第三十七條第二款、第五款
有左列各款行為之一者，處一年以下有期徒刑拘役或科或併科五千元以下罰金。
二、違反第七條之規定，種植菸草製造酒類之白、紅、酒母或專供製造菸酒所用
    之機械、捲菸紙、印製菸酒之商標包裝紙，或其他憑證者。
五、違反第三十條之規定，販賣或轉讓未貼專賣憑證之菸類或酒類者。
附表一：第一案於台北市○○區○○街二四四巷十四號一樓及地下室查扣物
┌──┬───────────┬─────┬──────────────┐
│編號│扣押物名稱            │數      量│  備                    註  │
├──┼───────────┼─────┼──────────────┤
│一  │散裝貴州醇酒          │  一五０桶│  每桶二十公升，公賣局板橋  │
│    │                      │          │  分局查扣保管              │
├──┼───────────┼─────┼──────────────┤
│二  │貴州醇酒瓶            │四五００支│                        │
├──┼───────────┼─────┼──────────────┤
│三  │貴州醇標籤（一般）    │      二箱│                            │
├──┼───────────┼─────┼──────────────┤
│四  │貴州醇標籤（雷射）    │      一包│                            │
├──┼───────────┼─────┼──────────────┤
│五  │貴州醇吊牌            │      一包│                            │
├──┼───────────┼─────┼──────────────┤
│六  │貴州醇瓶蓋            │      三箱│                            │
├──┼───────────┼─────┼──────────────┤
│七  │貴州醇059條碼         │      一袋│                            │
├──┼───────────┼─────┼──────────────┤
│八  │貴州醇衛生標準與      │      一袋│                            │
│    │實測數據表            │          │                            │
├──┼───────────┼─────┼──────────────┤
│九  │貴州醇內包裝紙盒      │    二三箱│                            │
├──┼───────────┼─────┼──────────────┤
│十  │貴州醇外包裝紙箱      │  三００個│  每箱裝二十一瓶            │
├──┼───────────┼─────┼──────────────┤
│十一│貴州醇封箱膠帶        │      一箱│                            │
├──┼───────────┼─────┼──────────────┤
│十二│貴州醇塑膠帶          │      五箱│                            │
├──┼───────────┼─────┼──────────────┤
│十三│酒霸王瓶              │    一萬支│                            │
├──┼───────────┼─────┼──────────────┤
│十四│酒霸王大標籤          │      三箱│上印有公賣局進口專賣憑證六四│
│    │                      │          │七一二一及進口商鴻和貿易有限│
│    │                      │          │公司                        │
├──┼───────────┼─────┼──────────────┤
│十五│酒霸王標籤            │      三箱│                            │
├──┼───────────┼─────┼──────────────┤
│十六│酒霸王圓形標籤        │      一包│                            │
├──┼───────────┼─────┼──────────────┤
│十七│酒霸王瓶蓋            │    三四箱│                            │
├──┼───────────┼─────┼──────────────┤
│十八│酒霸王外包裝紙箱      │  九五０個│                            │
├──┼───────────┼─────┼──────────────┤
│十九│日期章戳              │      一枚│                            │
├──┼───────────┼─────┼──────────────┤
│二十│半自動電子式液體充填機│      一台│                            │
├──┼───────────┼─────┼──────────────┤
│二一│封瓶器                │      二台│                            │
├──┼───────────┼─────┼──────────────┤
│二二│不鏽鋼調酒桶          │      二個│                            │
├──┼───────────┼─────┼──────────────┤
│二三│調酒原料              │      一箱│                            │
├──┼───────────┼─────┼──────────────┤
│二四│調酒量杯              │      一個│                            │
├──┼───────────┼─────┼──────────────┤
│二五│調酒量管              │      二個│                            │
├──┼───────────┼─────┼──────────────┤
│二六│比重器                │      五隻│                            │
├──┼───────────┼─────┼──────────────┤
│二七│調酒配方              │      一紙│                            │
├──┼───────────┼─────┼──────────────┤
│二八│蒸餾水                │    四六瓶│                            │
├──┴───────────┴─────┴──────────────┤
│編號一共三０００公升貴州醇                                            │
└───────────────────────────────────┘
附表二：第一案於台北縣瑞芳鎮○○路一三九號裕琦農產實業有限公司倉庫查扣物
┌──┬─────────────┬────┬─────────────┐
│編號│扣押物名稱                │數    量│  備                  註  │
├──┼─────────────┼────┼─────────────┤
│一  │走私大陸酒槽              │  二個  │每個內可裝三千公升，由公賣│
│    │                          │        │局基隆分局查扣保管        │
├──┼─────────────┼────┼─────────────┤
│二  │走私大陸酒（裝酒正方形桶）│一八０個│同右                      │
├──┼─────────────┼────┼─────────────┤
│三  │走私大陸酒（裝酒圓形桶）  │一一六個│同右                      │
├──┼─────────────┼────┼─────────────┤
│四  │走私大陸酒（裝酒長方形桶）│  九四個│同右                      │
├──┼─────────────┼────┼─────────────┤
│五  │抽水馬達東電牌            │    一具│同右                      │
├──┴─────────────┴────┴─────────────┤
│編號一至四共一一六三０公升大陸貴州醇                                  │
└───────────────────────────────────┘
附表三：第二案於臺北縣金山鄉○○路卅七號丁○○住處與「江豪九十九號」漁船查
        扣物
┌──┬─────────────┬────┬─────────────┐
│編號│扣押物名稱                │數    量│  備                  註  │
├──┼─────────────┼────┼─────────────┤
│一  │大陸酒不鏽鋼水塔裝        │  八桶  │共八、九００公升，由公賣局│
│    │（五糧液）              │        │基隆分局分局查扣保管，業據│
│    │                          │        │財政部基隆關稅局處分沒收。│
├──┼─────────────┼────┼─────────────┤
│二  │馬達                      │  一台  │                          │
├──┼─────────────┼────┼─────────────┤
│三  │水管                      │一條二截│                          │
└──┴─────────────┴────┴─────────────┘


司法院資訊處製作；財團法人民間司法改革基金會備份。
